【裁判字號】    99,抗,121
【裁判日期】    990428
【裁判案由】    假處分
【裁判全文】
臺灣高等法院臺中分院民事裁定  99年度抗字第121號
抗  告  人  亥○○
            辛○○
            丑○○
            子○○
            癸○○
            午○○
            未○○
            卯○○
            丁○○訴狀誤載為.
            酉○○
            申○○
            乙○○
            甲○○
            辰○○
            寅○○
            戊○○
            壬○○
            己○○
            吳家宜訴狀誤載為.
            巳○○
上列抗告人與相對人大時代公寓管理委員會等間假處分事件，對
於民國99年1月26日臺灣臺中地方法院98年度裁全字第5470號裁
定，提起抗告，本院裁定如下：
      主      文
抗告駁回。
抗告訴訟費用由抗告人負擔。
      理      由
一、按於爭執之法律關係，為防止重大之損害或避免急迫之危險
    或有其他相類之情形而有必要時，得聲請定暫時狀態之處分
    。前項裁定，以其本案訴訟能確定該爭執之法律關係者為限
    ；又聲請定暫時狀態假處分之原因，應予釋明，但得以供擔
    保代之，民事訴訟法第五百三十八條第一項、第二項、第五
    百三十八條之四、第五百三十三條、第五百二十六條第二項
    分別定有明文。所謂爭執之法律關係有定暫時狀態之必要者
    ，係指因防止發生重大之損害，或避免急迫之危險，或有其
    他相類之情形，有就爭執之法律關係定暫時狀態之必要而言
    。此必要之情事即為假處分之原因，應由聲請假處分之人，
    提出相當證據以釋明之，苟聲請人能釋明此種情事之存在，
    即有就爭執之法律關係定暫時狀態之必要。又假處分為保全
    程序而非確定私權之訴訟程序，故合於上開假處分條件，並
    經債權人釋明假處分之原因存在，法院即得為准許假處分之
    裁定。債務人主張之實體上理由是否正當，乃屬本案問題，
    非假處分之保全程序所應審認之事項（最高法院94年度台抗
    字第18號裁定參照）。本件相對人主張抗告人亥○○係受以
    申○○為召集人之管理委員會，推舉為第11屆區分所有權人
    會議之召集人，惟申○○因涉犯刑事案件，違反大時代社區
    規約第九條第一項第五款，經台灣台中地方法院（下稱台中
    地院）98年度訴字第1631號判決，申○○第10屆管理委員會
    之管理委員資格不存在，自不具管理委員會召集人資格，是
    98年9月10日申○○為召集人所召集之管理委員會議，係由
    無召集權人所召集，自屬不備成立要件之會議，不能為有效
    之決議，所為推舉亥○○為第11屆區分所有權人會議之召集
    人之決議，應屬無效。依該決議選出之委員即抗告人自不得
    行使大時代公寓管理委員會之管理職權等語，業據提出台中
    地院98年度訴字第1631號判決為證，該判決已確認申○○、
    乙○○就大時代公寓大廈第10屆管理委員會管理委員資格及
    大時代公寓大廈第10屆管理委員會民國98年6月5日召開之98
    年度6月份臨時會議所為之決議不存在等明確在卷。相對人
    並提出區分所有權人乙○○等10人推舉亥○○為區分所有權
    人會議之召集人推舉書之公告及其照片、錄影及區分所有權
    人陳芊卉等12人推舉庚○○為區分所有權人會議之召集人之
    推選書，及以亥○○為召集人之第11屆第2次區分所有權人
    會議之會議紀錄、公告庚○○為大時代公寓大廈社區區分所
    有權人會議之召集人之公告及照片在卷可證。而台灣台中地
    方法院98年度訴字第3088號判決，亦確認亥○○民國98年11
    月15日召開之大時代公寓大廈98年度第11屆第2次區分所有
    權人會議決議不存在，有該判決附本院卷可憑。足認亥○○
    民國98年11月15日召開之大時代公寓大廈98年度第11屆第2
    次區分所有權人會議決議是否存在，尚有爭議，則該次區分
    所有權人會議決議選出之委員即抗告人得否行使大時代公寓
    管理委員會之管理職權，亦有爭執。為防止是否具委員資格
    之抗告人行使管理職權而發生重大之損害，或避免急迫之危
    險，該爭執之法律關係自有定暫時狀態之必要者。此必要之
    情事即為假處分之原因，相對人已提出上開證據釋明，原法
    院准許相對人聲請為假處分之裁定，自屬有據。抗告意旨雖
    以：抗告人庚○○並無合法召集權限，亦從未召開98年10月
    18日第11屆區分所有權人會議。羅賓並無合法代理大時代
    公寓管理委員會之權限，大時代公寓管理委員會聲請假處分
    ，於法有違。抗告人召集第11屆第2次區分所有權人會議係
    源自第10屆管理委員之推舉，應屬合法。相對人受區分所有
    權人陳芊卉等12人推舉，未經公告程序，無從取得召集權限
    。係屬實體上理由是否正當，乃屬本案問題，非假處分之保
    全程序所應審認之事項。且戌○○已被選為大時代公寓管理
    委員會主任委員，其具狀表明承受本件訴訟，則大時代公寓
    管理委員會未合法代理之情形，已不存在。是上開抗告意旨
    ，不足採取。又法院定擔保金額而為附條件之假處分裁定，
    該擔保金額苟已斟酌債務人因假處分所受之損害而為衡定，
    其金額應如何始認為相當，原屬法院職權裁量之範圍，非當
    事人所得任意指摘（最高法院88年度台抗字第556號裁定意
    旨參照）。抗告意旨另以，原裁定為本假處分已造成大時代
    公寓大廈社區鉅大損害，原裁定核定之金額，不足以填補區
    分所有權人所受之損害，應屬過低等語。惟原裁定已審酌抗
    告人因本件假處分可能遭受之損害，核定擔保金為新台幣47
    萬2680元，亦無不當。抗告意旨，仍以此指摘原裁定不當，
    亦無理由。從而，抗告意旨，指摘原裁定不當，求予廢棄，
    為無理由，應予駁回。
三、據上論結，本件抗告為無理由，依民事訴訟法第四百九十五
    條之一第一項、第四百四十九條第一項、第九十五條、第七
    十八條，裁定如主文。
中    華    民    國    99    年    4     月    28    日
                民事第一庭    審判長法  官  吳火川
                                    法  官  陳繼先
                                    法  官  饒鴻鵬
以上正本係照原本作成。
如不服本裁定應於裁定送達後10日內向本院提出抗告理由狀（須
按他造人數附具繕本），並繳納抗告裁判費新台幣1,000元。
                                    書記官  康孝慈
中    華    民    國    99    年    4     月    29    日
                                                      Ｖ

司法院資訊處製作；財團法人民間司法改革基金會備份。
